# 请教陈版银行承兑汇票现金流量问题

提问人：lbwl 时间：2011-06-18 08:51:15
我公司 1 月份给施工单位开出了一张 6 个月的银行承兑汇票，保证金比例是100%，做账是 借 ;银行存款保证金户 贷 银行存款一般户，因为此保证金不能随时支付，所以不能算现金等价物，现金流量表里是不是要做成：购买商品支付的现金流量，假设 4 月底我的时候，因为离结付不超过 3 个月了，这笔保证金可算成现金等价物，那么这时我现金流量表怎么做，还有等票据结付时借 应付票据 贷银行存款保证金户，这时现金流量怎么做？

回答人：chenyiwei
根据该票据的用途，锁定保证金时作为“购买商品、接受劳务支付的现金”或者“购建固定资产、无形资产和其他长期资产支付的现金”。 另外需注意：保证金在锁定期间不能随时不受限制地用于支付，因此即使距离到期日在 3 个月内，也不属于现金流量表中的现金或现金等价物。

回答人：chenyiwei
回复 keynes 的帖子
需要明确：现金流量表中的“现金”和“现金等价物”概念与资产负债表项目的对应关系问题。根据《企业会计准则第 31 号——现金流量表》的规定，现金是指企业库存现金以及可以随时用于支付的存款；现金等价物是指企业持有的期限短、流动性强、易于转换为已知金额现金、价值变动风险很小的投资。《企业会计准则讲解（ 2008 ）》进一步指出：现金流量表意义上的“现金”主要包括库存现金、银行存款、其他货币资金；现金等价物通常包括 3 个月内到期的短期债券投资。由此可见： 1 ．现金流量表中的“现金”概念是与资产负债表的“货币资金”项目相对应的；而“现金等价物”概念是与资产负债表的“交易性金融资产”项目相对应的。交易性金融资产不可能成为现金流量表意义上的“现金”，而货币资金（包括库存现金、银行存款和其他货币资金）不可能成为现金流量表意义上的“现金等价物”。 2 ．只有在判断某项交易性金融资产是否属于现金等价物时，才需要考虑其是否具备“期限短”的特征；在判断定期存款或者保证金是否可作为现金流量表意义上的“现金”时，所需考虑的因素是它是否可以不受限制地用于对外支付，而不考虑其剩余期限是否在 3个月以内。

回答人：chenyiwei
回复 lbwl 的帖子
我想我的意见都已经体现在上面帖子里了，应当是符合准则本意的。专家组意见仅仅是在准则实施初期发布的一些不具有法律效力的参考性指引。到目前，那些没有被纳入“企业会计准则解释”体系中的专家组意见都不具有法律效力。

提问人：pushuka2 时间：2012-09-11 22:57:38
回复 chenyiwei 的帖子
怎么解释准则讲解将信用证保证金存款作为现金？

回答人：chenyiwei
准则讲解在这一点上的表述不恰当。